臺灣桃園地方法院刑事判決　　　　　　　93年度訴字第1919號
公　訴　人　臺灣桃園地方法院檢察署檢察官
被　　　告　甲○○　男　39歲.
上列被告因毒品危害防制條例案件，經檢察官提起公訴（93年度
毒偵字第3405號）本院判決如下：
    主  文
甲○○施用第一級毒品，累犯，處有期徒刑捌月，扣案之海洛因
肆包、包裹海洛因所用之包裝袋肆個（合計淨重五點八○公克，
空包裝總重零點八七公克），沒收銷燬之，扣案之毒品分裝袋壹
只，沒收之。又施用第二級毒品，累犯，處有期徒刑陸月。應執
行有期徒刑壹年，扣案之海洛因肆包、包裹海洛因所用之包裝袋
肆個（合計淨重五點八○公克，空包裝總重零點八七公克），沒
收銷燬之，扣案之毒品分裝袋壹只，沒收之。
    事  實
一、甲○○前因違反毒品危害防制條例案件，經本院於民國90年
    6 月27日以89年度訴字第1696號判決判處有期徒刑七月，並
    經臺灣高等法院於90年11月22日以90年度上訴字第3069號判
    決駁回被告之上訴，末經最高法院於91年1 月31日以91年度
    台上字第715 號判決駁回被告上訴確定，並於92年11月3 日
    執行完畢。復因偽造文書案件，經本院於92年4 月25日以91
    年度訴字第1592號判決判處有期徒刑三月，嗣經被告上訴後
    撤回上訴，於92年8 月6 日確定；再因違反毒品危害防制條
    例案件，經本院於91年11月24日以91年度訴字第1623號判決
    判處有期徒刑八月，經被告上訴後撤回上訴，於92年3 月18
    日確定，於91年10月7 日執行強制戒治，於92年6 月23日停
    止強制戒治並付保護管束，於同年10月1 日保護管束期滿執
    行完畢，上開二案經接續執行，將於94年7 月5 日執行完畢
    。仍未知悔改，於93年8 月5 日晚間7 時許，將其所駕駛之
    車輛停放於桃園縣桃園市○○路○路邊（靠近臺灣鐵路西部
    幹線處），以毒品分裝袋盛裝海洛因，並將海洛因摻入香煙
    之方式，施用第一級毒品海洛因1 次。另於93年8 月6 日下
    午1 時50分為警採尿之時起回溯96小時內之某時（甲○○於
    93年8 月5 日晚間11時許為警查獲後，至93年8 月6 日下午
    1 時50分採尿之時止，為警拘留中，此部分之期間應予扣除
    ），在臺灣地區某不詳地點，施用第二級毒品安非他命1 次
    。嗣於93年8 月5 日晚間11時許，為警在桃園縣八德市○○
    路與新興路口查獲，並扣得其所有之第一級毒品海洛因4 包
    （合計淨重5.80公克，空包裝總重0.87公克，純度42.98%，
    純質淨重2.49公克），及供其（但非專供）施用海洛因所用
    之毒品分裝袋1 只，始知上情。
二、案經桃園縣政府警察局移送臺灣桃園地方法院檢察署檢察官
    偵查起訴。
    理  由
一、被告甲○○固坦承於於93年8 月5 日晚間7 時許，將其所駕
    駛之車輛停放於桃園縣桃園市○○路○路邊（靠近臺灣鐵路
    西部幹線處），以毒品分裝袋盛裝海洛因，並將海洛因摻入
    香煙之方式，施用第一級毒品海洛因1 次，惟矢口否認於93
    年8 月6 日下午1 時50分為警採尿之時起回溯96小時內之某
    時（被告於93年8 月5 日晚間11時許為警查獲後，至93年8
    月6 日下午1 時50分採尿之時止，為警拘留中，此部分之期
    間應予扣除），在臺灣地區某不詳地點，施用第二級毒品安
    非他命1 次。經查：
    (一)被告於前揭查獲時地為警採集之尿液，經送昭信科技顧問
      股份有限公司檢驗結果，就可待因、嗎啡藥物呈陽性反應
      ，此有上開單位出具之濫用藥物陽性檢體檢驗報告暨桃園
      縣政府警察局刑警隊檢體監管紀錄表各1 紙附卷為憑（見
      臺灣桃園地方法院檢察署93年度毒偵字第3405號卷第20頁
      、第82頁）。此外，被告為警查獲時扣得之白粉4 包，均
      含第一級毒品海洛因成分（合計淨重5.80公克，空包裝總
      重0.87公克，純度42.98%，純質淨重2.49公克），此有法
      務部調查局93年9 月7 日調科壹字第080008125 號鑑定通
      知書1 紙在卷可稽（見上開偵查卷第53頁）。是被告坦承
      其於前揭時地施用第一級毒品海洛因之自白，核與事實相
      符，堪以採信。
    (二)另被告於前揭查獲時地為警採集之尿液，經送昭信科技顧
      問股份有限公司檢驗，以酵素免疫分析法初步篩選，復以
      氣相層析質譜分析法（GC/MS）確 認分析結果，就甲基安
      非他命、安非他命均呈陽性反應，此有上開單位出具之濫
      用藥物陽性檢體檢驗報告暨桃園縣政府警察局刑警隊檢體
      監管紀錄表各1 紙附卷為憑（見臺灣桃園地方法院檢察署
      93年度毒偵字第3405號卷第20頁、第82頁）；嗣上開尿液
      再送行政院衛生署管制藥品管理局以氣相層析質譜儀（GC
      /MS）檢 驗結果，其尿液所含安非他命之濃度為1491ng/m
      l ，所含甲基安非他命之濃度為9665ng/ml ，此亦有行政
      院衛生署管制藥品管理局94年2 月25日管檢字第09400008
      21號函暨所附之檢驗成績書各1 紙附於本院卷可參。按甲
      基安非他命經口服投與後，約百分之七十於二十四小時內
      自尿液中排出，約百分之九十於九十六小時內自尿液排出
      ，由於目前國內尿液中甲基安非他命之檢驗僅為鑑定其是
      否呈陽性反應尚未定其含量，且甲基安非他命成分之檢出
      與其投與方式、投與量、個人體質、採尿時間與檢測儀器
      之精密度等諸多因素有關，因此僅憑尿液中呈安非他命陽
      性反應，並無法確實推算吸食時間距採集時間之長短，惟
      依上述資料推斷，最長可能不會超過4 日；又目前常用的
      尿液安非他命或嗎啡篩檢方式包括酵素免疫方析法（EIA,
      ENZYME EMMUNOASSAY）、薄層色層分析法（TLC,TH INLAY
      ER CHR OMATOGRAPHY）和放射免疫分析法（RIA,RADIOIMM
      UNOASSAY），在文獻報告中，確實有藥品或食物因交叉反
      應（CROSSREACTOIN）， 可在尿液中測試中產生偽陽性（
      FALSE POSITIVE）之安非他命或嗎啡反應，惟利用精密之
      儀器分析，將可排除偽陽性之可能，而得到正確的答案，
      因此篩檢結果必須進一步確認。在目前最常用之確認方法
      為氣相層析質譜儀（GC/MS,GASCHROMATOGRAPHY/MASSSPEC
      TROMETRY），此因乃在良好的操作條件下，以氣相層析質
      譜儀作藥物及其代謝產物定性及定量分析，幾乎不會有偽
      陽性反應產生，此經行政院衛生署藥物食品檢驗局藥檢
      壹字第001156號函及行政院國軍退除役官兵輔導委員會臺
      北榮民總醫院83年4 月7 日北總內字第03059 號函釋明
      確。本件被告尿液檢驗報告既係以氣相層析質譜儀分析法
      複驗，以此精確嚴謹之科學檢驗方式，自得有效排除偽陽
      性反應，並無誤判之虞，故前揭檢驗結果誠屬可信。被告
      辯稱其並未在前揭時地施用第二級毒品安非他命一情，係
      屬不實，被告於上揭時地確有施用第二級毒品安非他命之
      犯行，應堪認定。
    (三)又被告前因施用第一級毒品海洛因案件，經本院於91年11
      月24日以91年度訴字第1623號判決判處有期徒刑八月，經
      被告上訴後撤回上訴，於92年3 月18日確定，另於91年10
      月7 日執行強制戒治，於92年6 月23日停止強制戒治並付
      保護管束，於同年10月1 日保護管束期滿執行完畢，此有
      本院91年度訴字第1623號判決書、臺灣高等法院被告全國
      前案紀錄表及臺灣桃園地方法院檢察署刑案資料查註紀錄
      表、本院91年度毒聲字第2532號裁定、臺灣桃園地方法院
      檢察署執行指揮書、本院92年度毒聲字第1609號裁定、臺
      灣新竹戒治報請停止戒治報告表各1 份在卷可參。綜上所
      述，足徵被告係於五年內再犯毒品危害防制條例第10條之
      罪。從而，本件事證已臻明確，被告犯行洵堪認定，應予
      依法論科。
二、核被告所為，係犯毒品危害防制條例第10條第1 項、第2 項
    之施用第一級毒品及施用第二級毒品罪。被告持有第一級毒
    品海洛因、第二級毒品安非他命後，進而施用，其持有之低
    度行為應被其施用之高度行為所吸收，均不另論罪。被告所
    犯上開二罪間，犯意各別，構成要件互異，應予分論併罰。
    另查被告曾有如事實欄所載之犯罪前科與執行紀錄，此有臺
    灣高等法院被告全國前案紀錄表與臺灣桃園地方法院檢察署
    刑案資料查註紀錄表各1 份存卷可按，其於五年以內再犯本
    件有期徒刑以上之二罪，均為累犯，應各依刑法第47條規定
    加重其刑。爰審酌被告施用毒品惡習不改，且犯後未能坦承
    全部犯行，態度不佳，惟念其施用毒品僅戕害自身身體健康
    ，並未危害他人安全等一切情狀，分別量處如主文所示之刑
    ，並定其應執行之刑。
三、扣案之白粉4 包，含有第一級毒品海洛因成分（合計淨重5.
    80公克，純度42.98%，純質淨重2.49公克），此有法務部調
    查局93年9 月7 日調科壹字第080008 125號鑑定通知書1 紙
    在卷可稽（見上開偵查卷第53頁），應依毒品危害防制條例
    第18條第1 項前段規定，沒收銷燬之；另包裹第一級毒品海
    洛因之包裝袋4 個（合計空包裝袋總重0.87公克），與其所
    包裹之海洛因不可析離，應併依毒品危害防制條例第18條第
    1 項前段規定，沒收銷燬之。另扣案之毒品分裝袋1 只，係
    被告所有，供其施用（但非專供）第一級毒品海洛因所用之
    物，應依刑法第38條第1 項第2 款規定，沒收之。
據上論斷，應依刑事訴訟法第299 條第1 項前段，毒品危害防制
條例第10條第1 項、第2 項、第18條第1 項前段，刑法第11條前
段、第47條、第38條第1 項第2 款、第51條第5 款，判決如主文
。
本案經檢察官林鈺雄到庭執行職務。
中　　華　　民　　國　　94　　年　　5 　　月　　31　　日
                  刑事第二庭    審判長法　官　徐培元
                                      法  官  潘進順
                                      法  官  陳心婷
以上正本證明與原本無異。
如不服本判決，應於判決送達後10日內向本院提出上訴狀（應附
繕本），上訴於臺灣高等法院。
                                      書記官　陳青瑜
中　　華　　民　　國　　94　　年　　6 　　月　　16　　日
附錄本件論罪科刑法條全文：
毒品危害防制條例第10條
施用第一級毒品者，處 6 月以上 5 年以下有期徒刑。
施用第二級毒品者，處 3 年以下有期徒刑。
